臺灣高等法院民事裁定
110年度勞抗字第3號
抗  告  人  唐芝貞  

上列抗告人因與相對人台灣斯巴克環保工程股份有限公司、交通
部臺灣鐵路管理局間訴訟費用之徵收事件，對於中華民國109年
11月6日臺灣新竹地方法院109年度勞事聲字第1號裁定，提起抗
告，本院裁定如下：
    主  文
原裁定廢棄，應由臺灣新竹地方法院更為裁定。
    理  由
一、按經准予訴訟救助者，於終局判決確定或訴訟不經裁判而終
    結後，第一審受訴法院應依職權以裁定確定訴訟費用額，向
    應負擔訴訟費用之當事人徵收之。民事訴訟法第114條第1項
    前段定有明文。
二、經查抗告人與相對人間職業災害補償事件（下稱本案訴訟）
    ，抗告人經原法院裁定命補繳裁判費後仍未遵期繳納，經原
    法院裁定駁回抗告人之訴，有107年度補字第112號、
　　107年度勞訴字第13號裁定影本可稽（見本院卷第35、37頁
    ）。抗告人聲明不服提起抗告，經本院另案認定抗告人業已
    聲請訴訟救助，並以107年度勞抗字第34號裁定廢棄原裁定
    ，有該裁定影本可憑（見本院卷第41頁）。抗告人向原法院
    聲請訴訟救助，經原法院以107年度救字第38號裁定駁回。
    抗告人聲明不服提起抗告，經本院另案認定抗告人業已聲請
    訴訟救助，並以107年度勞抗字第33號裁定廢棄原裁定，有
    該裁定影本可憑（見本院卷第61頁）。原法院嗣以
　　107年度救更字第1號裁定准予訴訟救助，有該裁定可稽（見
    原法院109年度竹司他字第38號卷〔下稱他字卷〕第1至2頁）
    ，並均經本院調卷查明屬實。
三、次查本案訴訟嗣經原法院以107年度勞訴更一字第1號事件續
    行審理，因兩造無正當理由遲誤民國（下同）108年3月7日
    第1次言詞辯論期日，依民事訴訟法第191條第1項規定，視
    為合意停止訴訟程序。原法院依職權於108年4月9日續行訴
    訟，惟兩造無正當理由仍遲誤第2次言詞辯論期日，依同條
    第2項規定，視為抗告人撤回起訴，有言詞辯論筆錄影本可
    稽（見本院卷第63、65頁）。抗告人聲請繼續審判，經原法
    院以108年度勞續字第1號裁定駁回其聲請，有該裁定可憑（
    見他字卷第3至6頁）。抗告人聲明不服提起抗告，經本院另
    案以108年度勞抗字第20號裁定駁回抗告，抗告人聲明不服
    提起再抗告，經最高法院以109年度台抗字第960號裁定駁回
    ，有上開裁定可按（見他字卷第7至13頁），並均經本院調
    卷查明屬實。抗告人為此向最高法院聲請再審，業經最高法
    院以110年度台聲字第224號裁定駁回，有民事再審聲請狀、
    上開裁定影本可查（見原法院卷第8至10頁、本院卷第
　　67頁），從而本案訴訟依法視為撤回而終結。
四、又查原法院司法事務官依民事訴訟法第114條第1項前段規定
    ，依職權以109年度竹司他字第38號裁定確定抗告人應負擔
    之訴訟費用額，但誤算為僅向抗告人徵收第一審裁判費
　　1/3。抗告人雖仍以本案訴訟未經撤回為由聲明異議，嗣經
    原法院於109年11月6日以原裁定廢棄上開裁定，認應向抗告
    人徵收第一審裁判費全部，並核定抗告人應負擔之訴訟費用
    確定為1萬6,048元本息，固屬有據。惟查第三人謝崇浯律師
    於109年12月1日依民事訴訟法第114條第1項規定，向原法院
    聲請依職權徵收訴訟費用後通知其領取律師酬金，有民事聲
    請狀影本可憑（見本院卷第19至21頁）。經查本案訴訟依法
    視為撤回而終結，惟抗告人聲請繼續審判，經原法院裁定駁
    回其聲請，抗告人提起抗告，經本院另案裁定駁回抗告，抗
    告人提起再抗告，均如前述。嗣經最高法院於109年4月16日
    以109年度台聲字第623號裁定選任為謝崇浯律師為抗告人之
    訴訟代理人，有該裁定影本可按（見本院卷第23頁）。最高
    法院復於109年7月17日以109年度台抗字第960號裁定駁回再
    抗告，亦如前述。最高法院又於109年10月15日以109年度台
    聲字第2239號裁定，核定謝崇浯律師之第三審律師酬金為1
    萬元，有該裁定影本可稽（見本院卷第19至29頁）。從而依
    上說明，上開第三審律師酬金應為本案訴訟費用額之一部，
    應由原法院以裁定一併確定訴訟費用額。抗告意旨雖未指摘
    及此，惟原裁定既有未合，即屬無可維持。為此廢棄原裁定
    ，發回原法院，另為適當之處理。
五、據上論結，本件抗告為有理由，爰裁定如主文。
中　　華　　民　　國　 110　　年    3 　　月　　30  　日
                    勞動法庭  
                        審判長法　官  黃嘉烈
                              法　官  高明德
                              法　官  邱  琦
正本係照原本作成。
如不服本裁定，應於收受送達後10日內向本院提出抗告狀，並應
繳納抗告費新臺幣１千元。
中　　華　　民　　國　　110 　年　　3 　　月　　30　　日

    　　　　　　　　　　　　　書記官  廖月女